【裁判字號】    99,簡上,477
【裁判日期】    991029
【裁判案由】    給付貸款
【裁判全文】
臺灣臺北地方法院民事判決             99年度簡上字第477號
上  訴  人  乙○○
訴訟代理人  丙○○
被上 訴 人  張泰昌律師即達亞汽車股份有限公司之破產管理人
訴訟代理人  甲○○
            丁○○
上列當事人間請求給付貸款事件，上訴人對於民國99年4月20日
本院臺北簡易庭99年度北簡字第4203號第一審判決提起上訴，本
院於民國99年10月20日言詞辯論終結，判決如下：
    主  文
原判決命上訴人連帶給付被上訴人新臺幣貳拾萬肆仟佰拾陸
元本息部分，及該部分假執行之宣告，暨命上訴人連帶負擔訴訟
費用之裁判均廢棄。
上開廢棄部分，被上訴人在第一審之訴駁回。
第二審訴訟費用由被上訴人負擔。
    事實及理由
壹、程序部分：
    按債權人以各連帶債務人為共同被告提起給付之訴，以被告
    一人提出非基於其個人關係之抗辯，而經法院認為有理由者
    為限，始得適用（修正前）民事訴訟法第56條第1項之規定
    （最高法院41年台抗字第10號判例參照）。是連帶債務人中
    之一人提出上訴，亦須非基於個人關係之抗辯，且經法院認
    為有理由者，始有修正前民事訴訟法第56條第1項第1款（現
    行民事訴訟法第56條第1款）之適用，其上訴效力始及於其
    他連帶債務人（共同訴訟人）（最高法院93年度台上字第62
    號判決參照）。查：上訴人以契約書上之簽名非其所親簽為
    由，提起上訴，顯係基於其個人關係之抗辯事由，故上訴人
    上訴之效力自不及於原審被告吳進容、葉義合、張顯智，合
    先敘明。
貳、實體部分：
一、被上訴人起訴主張：吳進容以上訴人、葉義合、張顯智為連
    帶保證人，於民國79年1月30日以附條件買賣方式向達亞汽
    車股份有限公司（下稱達亞公司）辦理分期購車，並簽具契
    約書，約定含利息總價為新臺幣（下同）306,504元，自79
    年2月4日起至82年1月4日止分36期給付，每期為8,514元。
    詎吳進容自80年2月4日起拒不付款，共積欠24期204,336元
    （8,514×24＝204,336），又達亞公司業經宣告破產，所有
    債權之追索應以破產管理人之名義為之，爰依契約書及連帶
    保證之法律關係，請求判命上訴人應與吳進容、葉義合及張
    顯智連帶給付被上訴人204,336元，及自81年1月5日起至清
    償日止，按年息百分之5計算利息之判決。
二、上訴人之抗辯：契約書內連帶保證人欄「乙○○」之簽名非
    其所親簽，「乙○○」之印文亦非真正，上訴人不應負連帶
    保證責任等語。
三、本件經原審依被上訴人之請求，判決上訴人應與原審被告吳
    進容、葉義合、張顯智連帶給付被上訴人204,336元，及自
    81年1月5日起至清償日止，按年息百分之5計算之利息，上
    訴人不服，提起上訴，並上訴聲明：(一)原判決關於命其連帶
    給付本息部分廢棄。(二)上開廢棄部分，被上訴人在第一審之
    訴駁回。被上訴人則答辯聲明：上訴駁回。
四、按私文書應由舉證人證其真正。但他造於其真正無爭執者，
    不在此限，民事訴訟法第357條定有明文。查本件被上訴人
    舉契約書為證，主張上訴人應與原審被告吳進容、葉義合、
    張顯智負連帶清償責任，惟上訴人否認契約書上「乙○○」
    簽名及印文之真正，被上訴人自應就其真正負舉證責任。惟
    被上訴人於本院審理時表示無法舉證證明契約書上「乙○○
    」簽名及印文之真正，也表示無其他證據待調查（見本院卷
    第32頁），則本件依舉證責任分配之法則，自應認定契約書
    上「乙○○」簽名及印文並非真正，上訴人抗辯其無須負連
    帶保證責任，自堪採信。
五、綜上，被上訴人既然無法舉證證明契約書上「乙○○」簽名
    及印文為真正，則被上訴人執該契約書主張上訴人應與原審
    被告吳進容、葉義合、張顯智連帶給付204,336元，及自81
    年1月5日起至清償日止，按年息百分之5計算之利息，為無
    理由，應予駁回，原審判決為被上訴人勝訴之判決，並依職
    權為假執行之宣告，尚有未洽，上訴意旨指摘原審判決此部
    分不當，求予廢棄，為有理由，應由本院廢棄改判如主文第
    2項所示。
六、本件事證已臻明確，兩造其餘攻防方法及所提證據，業經審
    酌，核與本件判決結果無影響，爰不逐一論述，併此敘明。
七、據上論結，本件上訴為有理由，依民事訴訟法第436條之1第
    3項、第450條、第78條、判決如主文。
中    華    民    國    99    年    10    月    29    日
                  民事第六庭審判長法  官  傅中樂
                                  法  官  邱蓮華
                                  法  官  張文毓
以上正本係照原本作成。
本判決不得上訴。
中    華    民    國    99    年    11    月    1     日
                                  書記官  賴敏慧

司法院資訊處製作；財團法人民間司法改革基金會備份。
